臺灣臺北地方法院民事裁定
111年度破字第5號
聲  請  人  穆朝會



上列聲請人聲請破產和解事件，本院裁定如下：
    主  文
聲請人應於本裁定送達十日內，補繳聲請費新臺幣壹仟元，並補
正附件所列事項，逾期未補，即駁回其聲請。
    理  由
一、按因財產權關係為聲請之非訟事件，應按其標的之金額或價
    額徵收費用，非訟事件法第13條定有明文。次按債務人聲請
    和解時，應提出財產狀況說明書及其債權人、債務人清冊，
    並附具所擬與債權人和解之方案，及提供履行其所擬清償辦
    法之擔保，破產法第7條亦定有明文。又按非訟事件之聲請
    ，不合程式或不備其他要件，而其情形可以補正者，法院應
    限期命其補正，逾期不為補正時，法院應以裁定駁回之，非
    訟事件法第30條之1亦有明定。
二、經查，本件聲請人未據繳納裁判費，依其聲請破產前置調解
    狀之主張，其聲請和解之金額為新臺幣（下同）10萬元，依
    非訟事件法第13條之規定，應徵聲請費1,000元，且本件尚
    有如附件所列事項應予補正。茲命聲請人於本裁定送達後10
    日內補正聲請費1,000元及附件所列事項，逾期不補，即駁
    回其聲請。
三、爰依首揭規定，裁定如主文。 
中　　華　　民　　國　　111 　年　　3 　　月　　31　　日
                  民事第五庭    法　官　王唯怡 
以上正本係照原本作成。
本裁定不得抗告。
中　　華　　民　　國　　111 　年　　3 　　月　　31　　日
                                書記官  鞠云彬
  
附件：
一、說明聲請人有無依破產法第41條向商會請求和解，若有，其
    和解是否成立？
二、聲請人之財產狀況說明書及最新財政部國稅局財產歸戶資料
    、最新財團法人金融聯合徵信中心當事人綜合信用報告，又
    前開財產狀況說明書應記載內容如下，並彙整之：
　㈠陳報任職何處、薪資收入及在職證明書（請載明任職公司行
    號名稱、負責人姓名、所在地、電話、薪資數額）或營業所
    得來源證明。
　㈡如為現金或存款，請陳報其金額、保管人及銀行帳戶，並提
    出存摺證明。
　㈢如為股票或有價證券，請陳報其張數、集保帳戶或保管人、
    保管地點、有無設定負擔或信託及交易市值證明。
　㈣如為應收款項、銀行借款、應付款項等，請列出明細並提出
    相關交易證明。
　㈤如為其他動產，請載明其保管人、保管地點、有無設定負擔
    或信託及交易市值證明。
　㈥如為不動產，請提出最新土地、建物登記第一類完整謄本及
    交易市值證明。該不動產如有抵押權，應說明抵押權所擔保
    之債權金額餘額，並提出相關證明。
　㈦如有投資，應說明其投資金額、現在價值，並提出相關證明
    。
三、完整之債權人清冊：依聲請人所提出臺灣士林地方法院消債
    中心清算事件金額分配表（下稱系爭分配表），其製作日期
    為民國109年9月2日，是否即為現有債權人，仍有疑義，且
    系爭分配表所列之債權人包含新光行銷股份有限公司，惟聲
    請人未於聲請狀將其列為相對人，似未將其納入債權人清冊
    ，是聲請人提出之債權人清冊顯不完整，請予補正提出完整
    之債權人清冊：應詳列現有債權人之姓名（如為法人或營利
    事業，應列示其全名及法定代理人）、聯絡方式（包含聯絡
    電話及聯絡地址）、發生原因、債權金額、有無擔保、清償
    或執行情形（含債權人取得之執行名義，債權人如對聲請人
    聲請強制執行，則請敘明執行案號及執行程序進行情形）及
    其證明文件；並詳加敘明各債權借款日期、清償期、尚未清
    償金額及聲請人何時不能清償債務等事實。
四、聲請人是否有債務人？若有，應提出完整之債務人清冊：應
    載明現有全部債務人之姓名（如為法人或營利事業，應列示
    其全名、法定代理人及聯絡方式）、金額、日期、清償或執
    行情形（含聲請人取得之執行名義）及其他相關證明文件。
五、應補正提出與債權人之具體且可行之和解方案及提出提供履
    行所擬和解方案清償辦法之擔保，並依債權人人數提出繕本
    。 
　　（按：所謂之「擔保」請參考民事訴訟法第102條：「供擔
    保應提存現金或法院認為相當之有價證券。但當事人別有約
    定者，不在此限。前項擔保，得由保險人或經營保證業務之
    銀行出具保證書代之。應供擔保之原告，不能依前2項規定
    供擔保者，法院得許由該管區域內有資產之人具保證書代之
    。」之規定）
六、聲請人有無稅捐、罰款未繳納？如有，陳報具體稅捐項目及
    數額，並提出相關證明。